Daniel Alfonso Silva Barrera

DATA PRODUCT MANAGER / AI PRODUCT MANAGER

- (+57) 320 2500 530
- silvdaniel@gmail.com
- Bogotá (Colombia)
- in/danielsilvabarrera

Tecnologías, metodologías e idiomas

CRISP-DM

Python Python

SOL

Microsoft Power BI

Metodologías agiles

Tableau

AWS

Inglés



Educación

Magister en Ingeniería Industrial Pontificia Universidad Javeriana enero 2012 – diciembre 2014 Ingeniero de sistemas Pontificia Universidad Javeriana enero 2005 – diciembre 2010

Al Product Management non-credit Specialization Coursera - 2024 Machine Learning Engineering for Production - MLOps non-credit-specialization Coursera - 2022 Information Visualization non-credit Specialization Coursera - 2021

PERFIL PROFESIONAL

Cuento con más de 13 años de experiencia en análisis de información, ciencia, ingeniería y visualización de datos, he participado en proyectos analíticos end-toend en diversas industrias: oil & gas, retail, financiero, cpg, entre otras. Mis habilidades técnicas abarcan inteligencia de negocios, analítica descriptiva, predictiva y prescriptiva, minería de datos, inteligencia artificial y machine

Destaco por mi capacidad para conceptualizar, diseñar e implementar soluciones que respaldan la toma de decisiones basadas en datos. Busco desafíos en roles de liderazgo de equipos analíticos donde pueda aplicar mi experiencia para impulsar la innovación y la excelencia en la toma de decisiones basada en datos, contribuyendo al crecimiento empresarial y la transformación digital con una visión estratégica y orientada al éxito.

EXPERIENCIA

Data Engineer, Management & Governance Sr. Analyst Accenture

Octubre 2021 – actualidad

- Contribuí al desarrollo de roadmaps analíticos enfocados en marketing para sectores financieros, retail y CPG, identificando oportunidades clave para optimización en proyectos específicos.
- Lideré el diseño de un pipeline para extraer y procesar lenguaje natural de redes sociales, junto con un dashboard para monitorear el rendimiento de la campaña de lanzamiento de Econova (Ecopetrol), demostrando habilidades organizativas y analíticas.
- Dirigí el desarrollo de un sitio web y un motor de recomendación de contenidos en AWS, fortaleciendo la presencia online de la empresa mediante la aplicación de soluciones tecnológicas efectivas.
- Implementé eficientemente el proceso de extracción y consolidación de datos de Google Analytics a través de BigQuery para Caterpillar, mejorando la accesibilidad y utilidad de los datos para la toma de decisiones.
- Juqué roles clave como data engineer y data scientist en la implementación de modelos de recomendación para Avianca, con herramientas como SQL, Power BI y Python, impactando positivamente en estrategias de marketing y experiencia del cliente.

Profesional de Análisis e Información Académica

Universidad del Rosario

Enero 2017 – agosto 2021

- Lideré el desarrollo de una plataforma de ciclo de vida de programas como Product Owner, mejorando la certeza de la información y permitiendo análisis con minería de datos para una operatividad más eficiente.
- Definí e implementé la arquitectura de datos para generar indicadores y modelos analíticos en procesos universitarios. Como líder en la Dirección Académica, quie estratégicamente la vertical de procesos de datos.

Investigación

Modeling and simulation of customer dissatisfaction, worker unpunctuality and tolerance to delay in make-to-order supply chains measured through customer lifetime value performance

Artículo revista indexada – 2018

Evaluación mediante simulación de los efectos generados por la impuntualidad en la fidelidad de los clientes en una cadena de abastecimiento

Trabajo de grado maestría – 2014

Aplicaciones de Redes Neuronales a Cadenas de Suministro: Revisión de Literatura 2000-2012

Ponencia internacional - 2014

Guía metodológica para la gestión de proyectos de juegos de video utilizando BPMN

Trabajo de grado pregrado - 2010

 Diseñé y desplegué tableros de control para 10 procesos en dos jefaturas de la Dirección Académica, facilitando decisiones informadas mediante una visualización efectiva de datos clave.

Especialista de Producto IBM SPSS

Infórmese SPSS Andino

Marzo 2015 – diciembre 2016

- Lideré el diseño de más de 50 propuestas analíticas anuales para diversos sectores, generando resultados positivos que contribuyeron a un valor aproximado de 10 millones de dólares anuales.
- Comunicé interna y externamente más de 30 elementos analíticos, presentando cerca de 5 nuevos productos y servicios. Destacando así mi capacidad para difundir conocimientos y contribuir al crecimiento de la oferta de la empresa.

Asistente de Investigación Proyecto PI₂E

Pontificia Universidad Javeriana

Abril 2013 – noviembre 2014

- Lideré la recopilación y análisis de información de más de 50 fuentes, identificando sectores estratégicos para Colombia y oportunidades en investigación e innovación para la Facultad de Ingeniería.
- Ofrecí orientación estratégica en las fases de conceptualización y desarrollo del producto mínimo viable para 4 proyectos de emprendimiento con base tecnológica.
- Dirigí el diseño, selección del proveedor y desarrollo del observatorio de investigación, innovación y emprendimiento para la Facultad de Ingeniería, con un valor de 50 millones de pesos, demostrando habilidades de liderazgo en proyectos analíticos de envergadura.

Asistente de Investigación Proyecto Vive Digital 2

Universidad Nacional de Colombia

Noviembre 2013 – febrero 2014

- Identifiqué necesidades y oportunidades críticas en 5 regiones del país con cerca de 300 asistentes, que no fueron cubiertas en la primera etapa de Vive Digital. Estas contribuciones fueron fundamentales para la planificación estratégica en la segunda etapa, enfocada en la articulación entre Academia, Industria y Comunidad.
- Diseñé y gestioné un sitio web para la gestión documental del proyecto, albergando alrededor de 500 documentos relevantes. Esta plataforma mejoró significativamente la accesibilidad y coordinación, optimizando la eficiencia operativa del proyecto.

Consultor Junior

Everis

Mayo 2011 –marzo 2013

- Lideré la caracterización de 9 procesos para implementar un sistema BPM en la UGPP, beneficiando a unos 100 funcionarios y mejorando la operatividad.
- Definí requerimientos para la contratación del sistema de gestión de proyectos de Pacific Rubiales Energy, involucrando a 9 gerencias y estableciendo las bases para una gestión eficiente.
- Dirigí la definición de requerimientos para migrar el sistema de Colseguros al sistema internacional de Allianz, utilizando SQL Server para manejar una gran cantidad de datos con aproximadamente 30 tablas y 100 millones de registros.